# 安全生产费

提问人：7847748 时间：2021-06-15 16:25:49
您好，陈老师，请问：危险化学品生产企业生产产品包括危险化学品及非危险化学品。在计提安全生产费时，非危险化学品是否需要计提安全生产费？计提基数——上年收入是否包括非危险化学品销售收入？@chenyiwei

回答人：chenyiwei
理论上，如果企业的危化产品和非危化产品在原料、生产流程和产品仓储方面都能严格区分开，且一旦发生危化品事故时，同时存在的非危化产品不会导致事故的进一步扩大，则可以 安全生产费的计提基数方面不包含非危化品的销售收入。但鉴于安全生产问题的敏感性，建议就此问题咨询当地县级以上财政和应急管理部门的意见。